臺灣臺南地方法院刑事判決
111年度簡上字第97號
上  訴  人  
即  被  告  郭柏宏


上列上訴人即被告因竊盜案件，不服本院111年度簡字第321號中
華民國111年2月15日第一審簡易判決（聲請簡易判決處刑書案號
：111年度偵字第74號），提起上訴，本院管轄之第二審合議庭
判決如下：
    主  文
上訴駁回。    
    事實及理由
一、本案經本院審理結果，認第一審判決以被告郭柏宏於民國11
    0年11月29日18時許，在臺南市○區○○街000號前，意圖為自
    己不法之所有，徒手竊取林東輝所有置於該處之施工鷹架20
    組之犯行事證明確，對被告論以刑法第320條第1項竊盜罪，
    並審酌其一切犯罪情狀，判處被告有期徒刑3月，如易科罰
    金，以新臺幣1千元折算1日，並宣告沒收未扣案之被告犯罪
    所得施工鷹架20組，於全部或一部不能沒收或不宜執行沒收
    時，追徵其價額。其認定事實及適用法律並無違誤，量刑亦
    屬妥適。是第一審判決應予維持，並引用第一審判決書記載
    之犯罪事實、證據及理由（如附件）。
二、被告提起上訴，並未提出其他有利之證據及辯解，對相關證
    據之證據能力亦未異議，僅陳稱略以：原審量刑過重，是否
    因為被告於本案偵查中未到庭而給予重判？請念及被告已完
    全改過，並有向上之心，從輕量刑等語（見本院卷第15頁）
    。惟刑之量定，屬為裁判之法院得依職權自由裁量之事項，
    苟其量刑已以行為人之責任為基礎，並斟酌刑法第57條各款
    所列情狀，在法定刑度內，酌量科刑，無顯然失當或違反公
    平、比例及罪刑相當原則者，亦無偏執一端，致明顯失出失
    入情形，即不得任意指為違法或不當（參照最高法院80年台
    非字第473號、75年台上字第7033號、72年台上字第6696號
    、72年台上字第3647號裁判意旨）。查原判決就量刑部分，
    係審酌被告前有多次毒品、竊盜等前科，素行不佳，有其前
    案紀錄表1份在卷可查，竟僅為貪圖個人不法利益，任意竊
    取他人財物，顯見其法紀觀念實屬淡薄，且漠視他人財產權
    益，並影響社會安全秩序，所為實屬可議，惟念及被告犯後
    坦認犯行，犯後態度尚可，兼衡被告之教育程度、工作、家
    庭經濟狀況等一切情狀，量處被告有期徒刑3月，並諭知如
    易科罰金之折算標準。已說明如何依刑法第57條之規定審酌
    被告犯罪之一切情狀，於法定刑內量處適當之刑之理由綦詳
    ，既未逾越法定刑度，亦與罪刑相當原則、比例原則、公平
    原則無違，依上開最高法院裁判意旨，自無違法或不當可言
    。被告前揭上訴指摘，為其對刑度之主觀期盼，尚不足據為
    原判決量刑不當之事由，要係任憑己見之陳詞，其上訴為無
    理由，應予駁回。
三、本件111年5月26日（星期四）下午4時審理期日傳票，付郵
    寄送被告之住所即戶籍地「臺南市○區○○路00巷0號之4」，
    因未獲會晤本人，亦無受領文書之同居人或受僱人，於同年
    5月11日寄存於轄區派出所，並由被告本人於同日至派出所
    領取傳票，有卷附送達證書及司法文書寄存登記簿影本各1
    件可稽（見本院卷第57、59頁），惟屆期被告未到庭，其經
    合法傳喚未到庭之事實明確。從而，被告經合法傳喚，於審
    理期日無正當理由不到庭，爰不待其陳述，逕行判決。　　
據上論斷，應依刑事訴訟法第455條之1第1項、第3項、第368條
、第373條、第371條，判決如主文。
本案經檢察官蘇榮照聲請簡易判決處刑，檢察官李駿逸到庭執行
職務。
中　　華　　民　　國　　111 　年　　6 　　月　　9 　　日
                  刑事第五庭  審判長法　官  鍾邦久
                                    法　官  蔡奇秀
                                    法　官  林欣玲
以上正本證明與原本無異。
本件不得上訴。
                                    書記官  莊文茹
中　　華　　民　　國　　111 　年　　6 　　月　　13　　日
附錄本案論罪科刑法條：
中華民國刑法第320條第1項
意圖為自己或第三人不法之所有，而竊取他人之動產者，為竊盜
罪，處5年以下有期徒刑、拘役或50萬元以下罰金。


【附件】
臺灣臺南地方法院刑事簡易判決
111年度簡字第321號
聲　請　人　臺灣臺南地方檢察署檢察官
被　　　告　郭柏宏　男　(民國00年0月0日生)
　　　　　　　　　　身分證統一編號：Z000000000號
　　　　　　　　　　住臺南市○區○○路00巷0號之4
　　　　　　　　　　現於法務部○○○○○○○○○○○
上列被告因竊盜案件，經檢察官聲請以簡易判決處刑（111年度
偵字第74號），本院判決如下：
    主  文
郭柏宏犯竊盜罪，累犯，處有期徒刑參月，如易科罰金，以新臺
幣壹仟元折算壹日。
未扣案之犯罪所得施工鷹架貳拾組沒收，於全部或一部不能沒收
或不宜執行沒收時，追徵其價額。
    事實及理由
一、本案犯罪事實及證據，除犯罪事實欄應補充「被告郭柏宏前
    因違反毒品危害防制條例案件，經本院以106年度訴字第127
    0號判決判處有期徒刑7月、4月確定，復經本院以107年度聲
    字第1092號裁定定應執行有期徒刑9月確定，於109年1月21
    日縮短刑期假釋出監，於109年3月19日縮刑期滿，假釋未經
    撤銷視為執行完畢。猶不知逡悔」外，其餘均引用檢察官聲
    請簡易判決處刑書之記載（如附件）。
二、論罪科刑：
　㈠核被告郭柏宏所為，係犯刑法第320條第1項之竊盜罪。
　㈡又被告前因違反毒品危害防制條例案件，經本院以106年度訴
    字第1270號判決判處有期徒刑7月、4月確定，復經本院以10
    7年度聲字第1092號裁定定應執行有期徒刑9月確定，於109
    年1月21日縮短刑期假釋出監，於109年3月19日縮刑期滿，
    假釋未經撤銷視為執行完畢等情，有臺灣高等法院被告前案
    紀錄表可參。被告於受上開徒刑之執行完畢後，5年以內故
    意再犯本案有期徒刑以上之罪，為累犯。審酌被告未因前罪
    徒刑執行完畢而有所警惕，猶故意再犯本案，可認其有特別
    惡性及對刑罰反應力薄弱，又觀諸被告本案犯罪情節，經依
    累犯規定加重其刑，並未使被告所受刑罰超過其所應負擔之
    罪責，即無司法院釋字第775號解釋意旨所指應裁量不予加
    重最低本刑，否則將致過苛或罪刑不相當之情形，爰依刑法
    第47條第1項規定加重其刑。至聲請簡易判決處刑書漏未論
    及累犯，應予補充。
　㈢爰以行為人之責任為基礎，審酌被告前有多次毒品、竊盜等
    前科，素行不佳，有前揭被告前案紀錄表1份在卷可查，竟
    僅為貪圖個人不法利益，見機任意竊取他人財物，顯見其法
    紀觀念實屬淡薄，且漠視他人財產權益，並影響社會安全秩
    序，所為實屬可議，惟念及被告犯後坦認犯行，犯後態度尚
    可，兼衡被告於警詢受詢問人欄中自陳其國中畢業之教育程
    度、業工、家庭經濟狀況為勉持等一切情狀，量處如主文所
    示之刑，並諭知易科罰金之折算標準，以資警惕。
三、沒收部分：
　　按「犯罪所得，屬於犯罪行為人者，沒收之」、「於全部或
    一部不能沒收或不宜執行沒收時，追徵其價額」，刑法第38
    條之1第1項前段、第3項分別定有明文。查被告竊得之施工
    鷹架20組，未據扣案，惟既屬被告犯罪所得，仍應依上開規
    定宣告沒收，並諭知如全部或一部不能沒收或不宜執行沒收
    時，追徵其價額。
四、依刑事訴訟法第449條第1項、第3項、第454條第2項，刑法
    第320條第1項、第47條第1項、第41條第1項、刑法第38條之
    1第1項、第3項、刑法施行法第1條之1第1項，逕以簡易判決
    處刑如主文。
五、如不服本判決，得自收受送達之翌日起20日內向本院提出上
    訴狀，上訴於本院第二審合議庭（須附繕本）。
本案經檢察官蘇榮照聲請以簡易判決處刑。
中　　華　　民　　國　　111 　年　　2 　　月　　15　　日
  　　　　　　　　刑事第十二庭  法　官　黃鏡芳
以上正本證明與原本無異。
                                書記官  施茜雯
中　　華　　民　　國　　111 　年　　2 　　月　　15　　日
附錄本案論罪科刑法條
刑法第320條第1項：
意圖為自己或第三人不法之所有，而竊取他人之動產者，為竊盜
罪，處5年以下有期徒刑、拘役或500元以下罰金。
附件：
臺灣臺南地方檢察署檢察官聲請簡易判決處刑書　
                                       111年度偵字第74號
　　被　　　告　郭柏宏　男　48歲（民國00年0月0日生）
　　　　　　　　　　　　住臺南市○區○○路00巷0號之4
　　　　　　　　　　　　國民身分證統一編號：Z000000000號
上列被告因竊盜案件，已經偵查終結，認為宜以簡易判決處刑，
茲將犯罪事實及證據並所犯法條分敘如下：
　　　　犯罪事實
一、郭柏宏意圖為自己不法之所有，於民國110年11月29日18時
    許，駕駛其公司之車牌號碼000-0000號自小貨車，至臺南市
    ○區○○街000號前，見林東輝所有放置於該處之施工鷹架約20
    組（總計價值約新臺幣4萬元），徒手竊取該施工鷹架，於
    得手後駕駛上開車輛離去。嗣林東輝發現遭竊報警，經警調
    閱監視器錄影畫面後，始查獲上情。
二、案經林東輝訴由臺南市政府警察局第六分局報告偵辦。
　　　　證據並所犯法條
一、上揭犯罪事實，業據被告郭柏宏於警詢時坦承不諱，核與告
    訴人林東輝指訴情節大致相符，復有現場及路口監視器錄影
    光碟暨畫面擷取在卷可稽。足認被告自白與事實相符。本件
    事證明確，被告犯嫌應堪認定。
二、核被告所為，係犯刑法第320條第1項之竊盜罪嫌。
三、依刑事訴訟法第451條第1項聲請逕以簡易判決處刑。
　　此　致
臺灣臺南地方法院
中　　華　　民　　國　 111　　年　　1 　　月　　10　　日
　　　　　　　　　　　　　　　檢察官  蘇榮照
本件證明與原本無異
中　　華　　民　　國　 111　　年　　1 　　月　　18　　日
                              書記官  鍾明智

所犯法條：中華民國刑法第320條
意圖為自己或第三人不法之所有，而竊取他人之動產者，為竊盜
罪，處 5 年以下有期徒刑、拘役或 50 萬元以下罰金。
意圖為自己或第三人不法之利益，而竊佔他人之不動產者，依前
項之規定處斷。
前二項之未遂犯罰之。

附記事項：本件係依刑事訴訟法簡易程序辦理，法院簡易庭得不
傳喚被告、輔佐人、告訴人、告發人等出庭即以簡易判決處刑；
被告、被害人、告訴人等對告訴乃論案件如已達成民事和解而要
撤回告訴或對非告訴乃論案件認有受傳喚到庭陳述意見之必要時
，請即另以書狀向簡易法庭陳述或請求傳訊。